【裁判字號】    99,上訴,1541
【裁判日期】    990505
【裁判案由】    強盜
【裁判全文】
臺灣高等法院刑事判決                99年度上訴字第1541號
上  訴  人
即  被  告  乙○
選任辯護人  鄭文婷律師
上列上訴人因強盜案件，不服台灣臺北地方法院九十九年度訴字
第二二一號，中華民國九十九年四月六日第一審判決（起訴案號
：台灣臺北地方法院檢察署九十九年度偵緝字第五八、五九號）
，提起上訴，本院判決如下：
    主  文
上訴駁回。
    理  由
一、按刑事訴訟法第三百五十條、第三百六十一條、第三百六十
    二條、第三百六十七條規定，不服地方法院之第一審判決而
    上訴者，須提出上訴書狀，並應敘述具體理由，為上訴必備
    之程式；其所提出之書狀未敘述上訴理由，或僅曾以言詞陳
    述上訴理由者，均應於上訴期間屆滿後二十日內補提理由書
    於第一審法院。第一審法院經形式審查，認逾期未補提上訴
    理由者，而其情形可補正者，應定期間先命補正；逾期未補
    正者，為上訴不合法律上之程式，應以裁定駁回。倘已提出
    上訴理由，但所提非屬具體理由者，則由第二審法院以上訴
    不合法律上之程式，判決駁回。而所謂具體理由，必係依據
    卷內既有訴訟資料或提出新事證，指摘或表明第一審判決有
    何採證認事、用法或量刑等足以影響判決本旨之不當或違法
    ，而構成應予撤銷之具體事由，始克當之（例如：依憑證據
    法則具體指出所採證據何以不具證據能力；或依憑卷證資料
    ，明確指出所為證據證明力之判斷如何違背經驗、論理法則
    ）；倘僅泛言原判決認定事實錯誤、違背法令、量刑失之過
    重或輕縱，而未依上揭意旨指出具體事由，或形式上雖已指
    出具體事由，然該事由縱使屬實，亦不足以認為原判決有何
    不當或違法者（例如：對不具有調查必要性之證據，法院未
    依聲請調查亦未說明理由，或援用證據不當，但除去該證據
    仍應為同一事實之認定），皆難謂係具體理由，俾與第二審
    上訴制度旨在請求第二審法院撤銷、變更第一審不當或違法
    之判決，以實現個案救濟之立法目的相契合，此有最高法院
    九十七年台上字第八九二號判決意旨可參照。
二、經查：本件上訴人即被告乙○於原審已坦承犯行（見原審卷
    第四五頁），茲被告上訴意旨略以：原審未依據刑法第五十
    九條規定，予以酌減刑期，致被告所受刑度之宣告仍高於法
    定最低刑度云云。據上，足徵被告之上訴，顯未依據卷內既
    有訴訟資料或提出新事證，指摘或表明第一審判決有何採證
    認事、用法或量刑等足以影響判決本旨之不當或違法，而構
    成應予撤銷之具體事由。再者，被害人甲○○係正當經營銀
    樓生意之人，與被告及相關共犯等人均無冤無仇，而被告等
    人竟不思以正當合法管道賺取金錢謀生，卻謀議強盜被害人
    所經營之銀樓，手持球棒朝被害人之右後腦猛烈敲擊一下，
    致被害人倒地不起，流血不止，並將被害人從櫃臺拖行至客
    廳，以封箱膠帶封住眼睛，再以白色塑膠束帶綑綁其雙手，
    以膠帶綑綁其雙腳，致使不能抗拒，被告等之手段殘忍，並
    將被害人店內之金飾搜刮總額高達新台幣九百萬元。被告於
    為犯行時尚無考慮其等持球棒強盜行為恐致被害人喪命；亦
    未考慮伊等將被害人所賴以維生之金飾用品予以強盜，並於
    得逞後朋分花費殆盡，迄今亦未賠償被害人或與被害人達成
    和解，是否因而造成無辜之被害人一夕之間傾家蕩產，足徵
    被告等罔顧被害人之安危、權益，而僅圖自身之不勞而獲，
    是被告罪行有何情堪憫恕之情？從而，揆諸上開規定及最高
    法院判決意旨，難認上訴合法，應予駁回。爰不經言詞辯論
    ，依刑事訴訟法第三百六十七條前段、第三百七十二條規定
    ，判決如主文。
中    華    民    國    99    年    5     月    5     日
                  刑事第十七庭  審判長法  官  王聰明
                                      法  官  陳世宗
                                      法  官  陳憲裕
以上正本證明與原本無異。
如不服本判決，應於收受送達後10日內向本院提出上訴書狀，其
未敘述上訴之理由者並得於提起上訴後10日內向本院補提理由書
（均須按他造當事人之人數附繕本）「切勿逕送上級法院」。
                                      書記官  張玉如
中    華    民    國    99    年    5     月    7     日

司法院資訊處製作；財團法人民間司法改革基金會備份。
